【裁判字號】    98,抗,23
【裁判日期】    980114
【裁判案由】    停止執行
【裁判全文】
臺灣高等法院臺中分院民事裁定  98年度抗字第23號
抗  告  人  乙○○
相  對  人  甲○○
上列抗告人因與相對人甲○○間停止執行事件，對於民國97年11
月3日臺灣臺中地方法院97年度聲字第2533號所為裁定，提起抗
告，本院裁定如下：
    主  文
抗告駁回。
抗告程序費用由抗告人負擔。
    理  由
一、按有回復原狀之聲請，或提起再審或異議之訴，或對於和解
    為繼續審判之請求，或提起宣告調解無效之訴、撤銷調解之
    訴，或對於許可強制執行之裁定提起抗告時，法院因必要情
    形或依聲請定相當並確實之擔保，得為停止強制執行之裁定
    ，強制執行法第18條第2項定有明文。又法院依強制執行法
    第十八條第二項定擔保金額而准許停止強制執行之裁定者，
    該項擔保係備供債權人因停止執行所受損害之賠償，其數額
    應依標的物停止執行後，債權人未能即時受償或利用該標的
    物所受之損害額，或其因另供擔保強制執行所受之損害額定
    之，非以標的物之價值或其債權額為依據（最高法院91年度
    台抗字第429號裁判參照）。又法院命預供擔保者，其金額
    之多寡應如何認為相當，原屬於法院職權裁量之範圍，非當
    事人所可任意指摘（最高法院48年度台抗字第18號判例可資
    參照）。
二、本件相對人以其已向原法院提起債務人異議之訴為由，聲請
    裁定停止原法院97年度執字第67988號執行事件之強制執行
    程序。原法院97年度執字第67988號強制執行事件現尚未終
    結，而相對人已依強制執行法第14條第2項規定，對抗告人
    提起債務人異議之訴，並聲明求為撤銷原法院97年度執字第
    67988號拍賣抵押物強制執行事件之強制執行程序等情，業
    經原法院調取上開執行卷宗及97年度重訴字第436號民事卷
    宗查閱屬實，因認相對人之聲請為有理由，酌定相當擔保金
    額予以准許，經核尚無不合。
三、抗告意旨略謂：相對人之聲請停止執行為無理由，其目的為
    借錢不想還錢，本件於設定抵押借款時，依規定若准予擔保
    ，需要債務總額全額擔保，原裁定核定之擔保金僅新臺幣（
    下同）1,180,833元，顯屬過低，對債權人沒有保障云云。
    惟查相對人聲請強制執行之債權額為5,450,000元，如停止
    執行未能即時受償預計所受之損害額，應為該數額按年息5%
    計算之遲延利息；參以本案訴訟之標的金額已逾民事訴訟法
    第466條所定數額，屬得上訴第三審事件，至三審終結其期
    間推定為4年4個月（參照各級法院辦案期限實施要點第二條
    規定民事通常程序第一審審判案件期限1年4個月、民事第二
    審審判案件期限2年、民事第三審審判案件期限1年），則因
    停止執行而未能即時受償所可能受之損害額為1,180,833元
    （計算式：5,450,000元×5%× (4＋4/12)＝1,180,833元，
    元以下4捨5入），認為相對人所應供之擔保金額以1,180,83
    3元為適當。業經原法院調取該執行卷宗及原法院97年重訴
    字第436號債務人異議之訴事件卷宗，核閱無誤，且有原法
    院97年度拍字第28號民事裁定、民事執行處查封登記處函均
    影本各一件在卷可稽。又法院命預供擔保者，其金額之多寡
    應如何認為相當，原屬於法院職權裁量之範圍，非當事人所
    可任意指摘。相對人應提供之擔保金數額，原法院酌定擔保
    金並列出其計算過程，於法有據，是抗告人之上開抗辯，顯
    無理由。
四、據上論結，本件抗告為無理由，依強制執行法第30條之1、
    民事訴訟法第495條之1第1項、第449條第1項、第95條、第
    78條，裁定如主文。
中    華    民    國    98    年    1     月    14    日
                  民事第五庭    審判長法  官  林陳松
                                      法  官  鄭金龍
                                      法  官  王重吉
以上正本係照原本作成。
再為抗告應以適用法規顯有錯誤為理由，並經本院之許可，該許
可以原裁定所涉及之法律見解具有原則上之重要性者為限。
如提起再抗告者應於裁定送達後10日內向本院提出抗告理由狀（
須按照他造人數附具繕本）並繳納抗告裁判費新臺幣1,000元，
同時委任律師或具有律師資格之關係人為代理人。
                                      書記官  林玉惠
中    華    民    國    98    年    1     月    14    日
                                                      Ｍ


司法院資訊處製作；財團法人民間司法改革基金會備份。
